臺灣高等法院民事裁定
110年度非抗字第118號
再抗告人    盧禹升
代  理  人  周念暉律師                    
上列再抗告人因與相對人郭進源間聲請票款執行事件，對於中華
民國110年9月30日臺灣新北地方法院110年度抗字第161號所為裁
定提起抗告，本院裁定如下： 
    主  文
再抗告駁回。
再抗告費用由抗告人負擔。
    理  由
一、按除以抗告不合法而遭駁回者外，對於抗告法院之裁定再 
    為抗告，僅得以其適用法規顯有錯誤為理由，非訟事件法第
    45條第3項定有明文。所謂適用法規顯有錯誤，係指原裁定
    就其取捨證據所確定之事實適用法規顯有錯誤而言，不包括
    認定事實不當或理由不備、矛盾之情形在內。
二、經查：
　　㈠、本件相對人以其執有再抗告人所簽發如原裁定附表所示
        並免除作成拒絕證書之本票（下稱系爭本票），詎提示
        未獲兌現，為此爰依票據法第123條規定，聲請裁定許
        可強制執行（見原法院司票字卷第7至19頁聲請狀、系
        爭本票）。經原法院司法事務官以110年度司票字第531
        8號裁定准其強制執行之聲請（見同上卷第31頁裁定，
        下稱系爭本票裁定）。再抗告人不服，提起抗告，原法
        院以執票人依票據法第123條規定，聲請法院裁定許可
        對發票人強制執行，係屬非訟事件，且系爭本票已載明
        免除作成拒絕證書，執票人聲請裁定准予強制執行，即
        毋庸提出已為付款提示之證據，本件相對人主張其執有
        系爭本票，經提示未獲付款，為此聲請裁定准予強制執
        行，業據提出與所述相符之系爭本票為證，依系爭本票
        為形式上之審查，認其已具備本票各應記載事項，屬有
        效之本票，故認相對人聲請強制執行，應予准許，乃以
        原裁定駁回再抗告人之抗告，於法核無不當。
　　㈡、再抗告人之再抗告意旨略以：原法院未查相對人是否曾
        向伊為系爭本票之付款提示，遽認相對人已為票據之提
        示，顯有錯誤適用法規之情形云云。惟查：
　　　　⒈按本票既已載明免除作成拒絕證書，執票人聲請裁定
          准予強制執行，即毋庸提出已為付款提示之證據。苟
          發票人抗辯執票人未為提示，依票據法第124條準用
          同法第95條但書規定，即應由其負舉證之責（最高法
          院94年度台抗字第823號民事裁定意旨可參）。
　　　　⒉查，系爭本票既有免除作成拒絕證書之記載，依票據
          法第124條準用第95條但書之規定，相對人執系爭本
          票聲請裁定准許強制執行時，主張其於到期日後提示
          不獲付款，即為已足，再抗告人應就相對人未提示系
          爭本票之事實負舉證責任，然再抗告人僅空言抗辯相
          對人未提示系爭本票，自難認其所辯可採。原裁定依
          系爭本票為形式上審查，認相對人之追索權要件已經
          具備而裁定准予強制執行，自與前開票據法規定相符
          ，並無違誤。
　　㈢、從而，原法院以相對人所提系爭本票形式上審查，認本
        票形式上之要件已具備，且相對人之追索權要件亦已合
        於法律規定，認司法事務官以系爭本票裁定准許相對人
        強制執行之聲請，未有不合，乃以原裁定駁回再抗告人
        之抗告，於法並無違誤。再抗告人仍執前詞指謫原裁定
        適用法規顯有錯誤，聲請廢棄，為無理由。
三、據上論結，本件再抗告為無理由。爰裁定如主文。　　　　
中　　華　　民　　國　　110 　年　　11　　月　　30　　日
                  民事第九庭    
                      審判長法  官  楊絮雲
                            法  官  郭顏毓
                            法  官  張宇葭
正本係照原本作成。
不得抗告。
中　　華　　民　　國　　110 　年　　11　　月　　30　　日
 　　　　　　　　　　　　   書記官  李佳姿